臺灣桃園地方法院刑事判決　　　　　　　96年度訴字第1267號
公　訴　人　臺灣桃園地方法院檢察署檢察官
被　　　告　乙○○
指定辯護人　本院公設辯護人甲○○
上列被告因違反槍砲彈藥刀械管制條例案件，經檢察官提起公訴
（96年度偵字第5209號），本院判決如下：
    主  文
乙○○未經許可，持有可發射子彈具有殺傷力之改造手槍，處有
期徒刑壹年陸月，減為有期徒刑玖月；併科罰金新臺幣陸萬元，
如易服勞役，以新臺幣壹仟元折算壹日，減為罰金新臺幣萬元
，如易服勞役，以新臺幣壹仟元折算壹日。扣案仿ＦＮ廠一九一
０型半自動手槍製造之改造手槍壹支（含彈匣壹個，槍枝管制編
號：0000000000號）沒收。
    事  實
一、乙○○明知可發射子彈具有殺傷力之槍枝及子彈，均屬槍砲
    彈藥刀械管制條例第4條第1項第1款、第2款所管制之槍彈，
    非經中央主管機關許可，不得無故持有之，竟於民國95年 3
    月中旬某日，在桃園縣桃園市○○路○ 段之「巨蛋體育館」
    ，向真實姓名年籍不詳綽號「小陳」之成年男子，以新臺幣
    （下同）8萬元代價，1次購買仿FN廠1910型半自動手槍製造
    ，換裝土造金屬槍管，可擊發子彈，具有殺傷力之改造手槍
    1支（含彈匣1個，槍枝管制編號：0000000000號）、具有殺
    傷力直徑約8.31公釐金屬彈頭之改造子彈1 顆（另同時交付
    不具殺傷力直徑約7.98公釐金屬彈頭之改造子彈2 顆），置
    於其臺北縣鶯歌鎮○○街6號6樓住處內，未經許可而持有前
    開槍彈。嗣乙○○於96年2月3日下午6 時30分許，將前開槍
    彈置於左側褲袋內擬欲拋棄，途經桃園縣八德市○○街 181
    巷口時，見桃園縣政府警察局八德分局高明派出所警員許耀
    麟查察通緝犯而上前詢話，因緊張害怕，遂於有偵查權限之
    警員發覺前，主動報繳其持有之前開槍彈自首而願接受裁判
    ，並扣得前開改造手槍1支、具殺傷力之改造子彈1顆（現已
    經送鑑試射而滅失）。
二、案經桃園縣政府警察局八德分局報請臺灣桃園地方法院檢察
    署檢察官偵查起訴。
    理  由
一、訊據被告乙○○對上揭犯行坦承不諱，復有手槍1 支（含彈
    匣1個，槍枝管制編號：0000000000號）、子彈1顆扣案可稽
    。又扣案之前開槍彈，經送內政部警政署刑事警察局鑑定結
    果，認送鑑手槍1 支，係仿FN廠1910型半自動手槍製造，換
    裝土造金屬槍管而成之改造手槍，機械性能良好，可擊發適
    用子彈，認具殺傷力；而送鑑之子彈1 顆，係直徑約8.31公
    釐金屬彈頭之改造子彈，經實際試射，可擊發，認具殺傷力
    等情，有該局96年3 月15日刑鑑字第0960025807號槍彈鑑定
    書1 份在卷可稽，足徵被告任意性之自白，核與事實相符，
    應屬可信。是本件事證明確，被告犯行洵堪認定。
二、核被告所為，係犯槍砲彈藥刀械管制條例第8條第4項之未經
    許可持有可發射子彈具有殺傷力之改造手槍罪及同條例第12
    條第4 項之未經許可持有具有殺傷力之子彈罪。按繼續犯其
    犯罪行為繼續實施之中，其間法律縱有變更，但其行為既繼
    續實施至新法施行之後，自無行為後法律變更之可言，最高
    法院84年度臺上字第94號判決意旨可資參照；查被告自95年
    3月中旬某日起至96年2月3 日主動報繳時止，持有前開槍彈
    之行為，屬繼續犯，則刑法及刑法施行法部分條文業於94年
    2月2日修正公布，95年7月1日施行，歷被告持有前開槍彈期
    間，然依上揭說明，其行為既繼續實施至新法施行之後，自
    應適用修正後之刑法。再被告以一行為觸犯前開二罪名，為
    想像競合犯，應從一重之未經許可持有可發射子彈具有殺傷
    力之改造手槍罪處斷。另刑法第62條規定，對於未發覺之罪
    自首而受裁判者，得減輕其刑，但有特別規定者，依其規定
    ；又槍砲彈藥刀械管制條例第18條第1 項前段規定，犯本條
    例之罪自首，並報繳其持有之全部槍砲、彈藥、刀械者，減
    輕或免除其刑；準此，槍砲彈藥刀械管制條例既為刑法之特
    別法，該條例第18條第1 項前段規定，即為刑法第62條但書
    所示之特別規定，自應優先適用，最高法院91年度臺上字第
    615 號判決意旨可資參照。查被告於具偵查犯罪職權之機關
    或人員發覺其未經許可持有前開槍彈前，主動向桃園縣政府
    警察局八德分局高明派出所警員許耀麟告知上情，並當場將
    前開槍彈全部取出報繳，自首而接受裁判等情，業經證人許
    耀麟於本院審理時結證屬實，並證稱：伊當時係為查緝逃犯
    ，見被告前來形跡可疑，遂上前詢問有無物品要交出，被告
    即從口袋取出前開槍彈，且伊於被告取出前未注意口袋有何
    異狀，無懷疑被告有持有違禁物之情事等語（詳本院96年10
    月16日審判筆錄第2頁至第3頁），足徵被告已自首並報繳其
    持有之全部槍彈無訛，自應依槍砲彈藥刀械管制條例第18條
    第1 項前段之規定，減輕其刑。爰審酌槍枝屬高度危險之物
    品，非經主管機關許可不得擅自持有，以維社會大眾安全，
    而被告竟無故持有具殺傷力之改造手槍及子彈，對社會之秩
    序及安寧危害甚深，惟念及其犯罪後尚能坦承犯行表示悔悟
    ，及其所持有槍彈之動機、數量，兼衡其品行、智識程度等
    一切情狀，量處如主文所示之刑，及就被告併科罰金部分諭
    知易服勞役之折算標準。復中華民國九十六年罪犯減刑條例
    業於96年7月4日公布，並於同年月16日施行，查本件被告犯
    罪時間在96年4 月24日以前，雖被告所犯係槍砲彈藥管制條
    例第8條第4項之罪，惟本院所宣告之有期徒刑未逾1年6月，
    無該條例第3條第1項第4款不予減刑之情事，爰依該條例第2
    條第1項第3款規定減其宣告刑二分之一，及就被告併科罰金
    部分諭知易服勞役之折算標準。末扣案仿FN廠1910型半自動
    手槍製造，換裝土造金屬槍管，可擊發子彈，具有殺傷力之
    改造手槍1支（含彈匣1個，槍枝管制編號：0000000000號）
    ，為違禁物，不問屬於犯人與否，應依刑法第38條第1項第1
    款規定宣告沒收。至經送鑑試射已滅失原具有殺傷力直徑約
    8.31公釐金屬彈頭之改造子彈1 顆，其彈藥部分因擊發而燃
    燒殆盡，其餘部分亦裂解為彈頭與彈殼，已不具子彈之外型
    及功能，無殺傷力，非屬違禁物，自毋庸宣告沒收，併此敘
    明。
據上論斷，應依刑事訴訟法第299條第1項前段，槍砲彈藥刀械管
制條例第8條第4項、第12條第4項、第18條第1項前段，刑法第11
條前段、第55條前段、第42條第3 項前段、第38條第1項第1款，
中華民國九十六年罪犯減刑條例第2條第1項第3款、第7條，判決
如主文。
本案經檢察官丁俊成到庭執行職務。
中　　華　　民　　國　　96　　年　　11　　月　　6 　　日
                  刑事第六庭  審判長法  官  黃梅淑
                                    法  官  宣玉華
                                    法  官  黃翊哲
以上正本證明與原本無異。
如不服本判決，應於判決送達後10日內向本院提出上訴狀（應附
繕本），其未敘述上訴理由者，應於上訴期間屆滿後20日內補提
理由書狀於本院，上訴於臺灣高等法院。
                                    書記官  劉霜潔
中　　華　　民　　國　　96　　年　　11　　月　　6 　　日
附錄論罪科刑法條：
槍砲彈藥刀械管制條例第8條第4項
未經許可，持有、寄藏或意圖販賣而陳列第1 項所列槍枝（鋼筆
槍、瓦斯槍、麻醉槍、獵槍、空氣槍或第4條第1項第1 款所定其
他可發射金屬或子彈具有殺傷力之各式槍砲）者，處3 年以上10
年以下有期徒刑，併科新臺幣700萬元以下罰金。
槍砲彈藥刀械管制條例第12條第4項
未經許可，持有、寄藏或意圖販賣而陳列子彈者，處5 年以下有
期徒刑，併科新臺幣300萬元以下罰金。
